臺灣高等法院臺中分院刑事裁定　
111年度抗字第6號

抗  告  人  
即  受刑人  周依萱



上列抗告人因聲請定應執行刑案件，不服臺灣臺中地方法院中華
民國110年12月2日裁定（110年度聲字第4202號），提起抗告，
本院裁定如下：
    主  文
抗告駁回。
    理  由
一、抗告意旨略以：宣告多數拘役者，數罪併罰定應執行刑時不
    得逾120日，原裁定定抗告人即受刑人周依萱（下稱受刑人
    ）應執行拘役110日，且以1千元折算1日為拘役易科罰金之
    折算標準，均顯然過重。受刑人為非婚生子女，自小未曾感
    受家庭照護之溫暖、教育程度不高，且曾遭騙色生子，復因
    車禍腦傷手術致反應遲鈍，命運多舛，後因懵懂、經濟拮据
    觸犯刑章，受刑人現已有女友，並決意報考基層警察特考、
    進行變性手術成為型男，再依親已出養之兒子移民美國，與
    女友、兒子共組家庭，追求自己的人生。爰提起抗告，請求
    儘速釋放受刑人，給予重生之機會，及聲請國賠、消除前科
    、大赦、將竊盜罪修法改為告訴乃論罪等語。
二、按裁判確定前犯數罪者，併合處罰之。又數罪併罰，有二裁
    判以上者，依刑法第51條之規定，定其應執行之刑。且數罪
    併罰，宣告多數有期徒刑者，於各刑中之最長期以上，各刑
    合併之刑期以下，定其刑期，但不得逾30年，同法第50條第
    1項前段、第51條第5款、第53條規定甚明。再者，執行刑之
    量定，係事實審法院自由裁量之職權，倘其所酌定之執行刑
    ，並未違背刑法第51條各款或刑事訴訟法第370條第3項等所
    定之方法或範圍（即法律之外部性界限），亦無明顯違背公
    平、比例原則或整體法律秩序之理念（即法律之內部性界限
    ），即不得任意指為違法或不當。次按刑事訴訟法第370條
    第2項、第3項，已針對第二審上訴案件之定應執行之刑，明
    定有不利益變更禁止原則之適用，於分屬不同案件之數罪併
    罰有應更定執行刑者，本於同為定刑裁定應為相同處理之原
    則，法院於裁定定應執行之刑時，自仍應有不利益變更禁止
    原則法理之考量，亦即另定之執行刑，其裁量所定之刑期，
    不得較重於前定之執行刑加計後裁判宣告之刑之總和，否則
    即與法律秩序理念及法律目的之內部界限有違。
三、經查：
　㈠原裁定以受刑人因犯如附表所示之罪，經法院先後判處如附
    表所示之刑，分別確定在案；檢察官聲請就附表所示之罪定
    其應執行之刑，聲請為正當，復審酌本件內部性及外部性界
    限，及受刑人犯罪行為之不法與罪責程度、各罪彼此間之關
    聯性、數罪所反應受刑人人格特性與傾向等情狀，定其應執
    行刑拘役110日，併諭知以新臺幣1千元折算1日為其拘役易
    科罰金之折算標準等情。經核並未違背刑法第51條各款或刑
    事訴訟法第370條第3項等所定之方法或範圍，亦無明顯違背
    公平、比例原則或整體法律秩序之理念。
　㈡受刑人雖以上情提起抗告。惟原裁定考量外部性界限（即各
    宣告刑中刑期最長之拘役50日以上，各刑合併之刑期拘役12
    0日以下）及不利益變更禁止原則之內部性界限，暨受刑人
    犯罪行為之不法與罪責程度、各罪彼此間之關聯性、數罪所
    反應受刑人人格特性與傾向等各項因素，對全體犯罪為整體
    之非難評價，定其應執行刑為拘役110日，併諭知以新臺幣1
    千元折算1日為其拘役易科罰金之折算標準。原裁定所定應
    執行刑，顯已給予受刑人適度之刑罰折扣，所定拘役易科罰
    金之折算標準，亦適度呈現受刑人應負之責任，並無明顯過
    重之情形，且受刑人於短時間內犯數罪，顯見其法治觀念薄
    弱，自我約束能力不足，欠缺尊重他人財產權益之人格特性
    ，自不宜給予過度刑罰優惠，以匡正其多次違反刑罰規範之
    行為。是抗告意旨指摘原裁定所定應執行刑過重、易刑標準
    過高等語，難認有據。
　㈢抗告意旨另以受刑人自幼命運多舛，對未來已有規劃，請求
    給予重生之機會，儘速釋放受刑人，及聲請國賠、消除前科
    、大赦、將竊盜罪修法改為告訴乃論罪等語，惟受刑人此部
    分所述縱令屬實而堪憐，核非免除刑罰事由，亦非定應執行
    刑裁定所得審究，其此部分抗告意旨，亦難認有理由。
四、綜上所述，受刑人抗告意旨顯係對於法院定執行刑裁量權之
    適法行使，任意指摘，非可採取，其抗告為無理由，應予駁
    回。　　
五、據上論斷，應依刑事訴訟法第412條規定，裁定如主文。
中　　華　　民　　國　　111 　年　　1 　　月　　5 　　日
            刑事第四庭    審判長法　官  蔡  名  曜
　　　　　　　　　　　　        法　官  林  宜  民
　　　　　　　　　　　　　      法　官  邱  鼎  文
以上正本證明與原本無異。
不得再抗告。
                                書記官  陳  宜  屏
　　　　　　　　　　　　　　　　
中　　華　　民　　國　　111 　年　　1 　　月　　5 　　日
附表：受刑人周依萱定應執行之刑案件一覽表
編號  1 2 3 罪名  竊盜 竊盜 竊盜 宣告刑  拘役50日 拘役10日 拘役10日(3罪) 犯罪日期  110.03.11 110.03.10 110.04.07 110.04.30 110.06.08 偵查(自訴)機關 年度案號  臺中地檢110年度偵字第20089號 雲林地檢110年度偵字第2584號 雲林地檢110年度偵字第3731號等  最後 事實審 法院 臺中地院 雲林地院 雲林地院  案號 110年度中簡字第1628號 110年度六簡字第170號 110年度六簡字第216號  判決 日期 110.09.06 110.08.27 110.08.27  確定 判決 法院 臺中地院 雲林地院 雲林地院  案號 110年度中簡字第1628號 110年度六簡字第170號 110年度六簡字第216號  判決 確定日期 110.10.05 110.10.05 110.10.05 是否為得易科 罰金之案件  是 是 是 備註    編號3前經雲林地院110年度六簡字第216號判決定應執行刑拘役25日 
編號  4 罪名  竊盜 宣告刑  拘役30日 犯罪日期  110.03.17 偵查(自訴)機關 年度案號  臺中地檢110年度偵字第10102號  最後 事實審 法院 臺中地院  案號 110年度簡上字第258號  判決 日期 110.10.19  確定 判決 法院 臺中地院  案號 110年度簡上字第258號  判決 確定日期 110.10.19 是否為得易科 罰金之案件  是 備註